【裁判字號】    98,審小上,153
【裁判日期】    981130
【裁判案由】    給付管理費
【裁判全文】
臺灣臺北地方法院民事裁定           98年度審小上字第153號
上  訴  人  乙○○
被上訴人    巨龍大廈管理委員會
法定代理人  甲○○
上列當事人間給付管理費事件，上訴人對於中華民國98年10月12
日本院簡易庭98年度北小字第1932號第一審民事判決提起上訴，
本院裁定如下：
    主      文
上訴駁回。
第二審訴訟費用新臺幣壹仟伍佰元由上訴人負擔。
    事實及理由
一、按對於小額程序之第一審裁判之上訴或抗告，非以其違背法
    令為由，不得為之。又上訴狀內應記載上訴理由，表明下列
    各款事項：(一)原判決違背之法令及具體內容。(二)依訴訟資料
    可認為原判決有違背法令之具體事實，民事訴訟法第436條
    之24第2項、第436條之25分別定有明文。又依同法第436條
    之32第2項準用第468條規定，判決不適用法規或適用不當者
    ，為違背法令。是當事人對於小額程序第一審判決提起上訴
    ，如依民事訴訟法第468條規定，以小額程序第一審判決有
    不適用法規或適用法規不當為理由時，其上訴狀或理由書應
    有具體之指摘，並揭示該法規之條項或其內容，若係成文法
    以外之法則，應揭示該法則之旨趣，倘為司法院解釋或最高
    法院之判例，則應揭示該判解之字號或其內容。上訴狀或理
    由書如未依此項方法表明者，即難認為已對於小額程序第一
    審判決之違背法令有具體之指摘，其上訴自難認為合法。
二、本件上訴意旨略以：其與被上訴人間請求給付管理費事件，
    原審判決既採用被上訴人所呈巨龍大廈住戶規約，則依規約
    第10條第2項但書規定：「但第一次區分所有權人會議召開
    前或區分所有權人會議未決議時，買賣契約或分管契約有規
    定者，從其規定，未規定者，各區分所有權人應按其共有之
    應有部分比例分擔之。」，是本件應由各區分所有權人按其
    共有之應有部分比例人分擔管理費，方為適法，上訴人既是
    零公設、零共有部分，依規定管理費應是零，原審判決未依
    規約第10條規定逕為判決，有違背法令，原審顯然漏未審查
    巨龍大廈住戶規約管理費繳納依據，爰提起上訴等語。
三、經查，本件上訴人提起上訴，於訴狀內表明本件應由各區分
    所有權人按其共有之應有部分比例人分擔管理費問題，屬原
    審取捨證據及認定事實之職權範圍，縱原審判決之認定與上
    訴論旨所主張者不同，仍與「判決違背法令」無涉，況上訴
    人並未具體指摘原審判決有何不適用法規或適用不當之情形
    ，復未指明所違背之法規、法則、司法解釋或最高法院判例
    ，以指出原判決違背何等法令等，依前揭規定意旨及說明，
    應認上訴人提起本件上訴，未具上訴之合法程式，其上訴自
    難認為合法，應予駁回。
四、另上訴人於訴狀中就本院98年度審再小上字第2號確定判決
    主張提起再審之訴。然上訴與再審係為不同之救濟程序，上
    訴係針對未確定之裁判所為之通常救濟方法，再審係針對確
    定之裁判所為之特別救濟方式，上訴人應另案請求方為適法
    ，併予述明。
四、本件第二審訴訟費用，確定為如主文第2項所示之金額。
五、據上論結，本件上訴不合法，依民事訴訟法第436條之32第1
    項、第2項、第444條第1項前段、第436條之19第1項、第95
    條、第78條，裁定如主文。
中    華    民    國    98    年    11    月    30    日
                  民事第六庭審判長法  官  朱漢寶
                                  法  官  許純芳
                                  法  官  黃柄縉
以上正本係照原本作成
本裁定不得抗告
中    華    民    國    98    年    11    月    30    日
                                  書記官  洪仕萱

司法院資訊處製作；財團法人民間司法改革基金會備份。
